臺灣新北地方法院行政訴訟判決
                                      111年度交字第81號
原      告  王長勳
被      告  新北市政府交通事件裁決處
                    設新北市○○區○○路○段000號2樓
代  表  人  李忠台（處長）
                    住同上
訴訟代理人  黃曉妍  律師
上列當事人間因交通裁決事件，原告不服被告民國111年1月20日
新北裁催字第48-CS0000000、48-CS0000000、48-CS0000000、48
-CS0000000號裁決，向本院提起行政訴訟，本院判決如下：
    主  文
一、原告之訴駁回。
二、訴訟費用新臺幣參佰元由原告負擔。
    事實及理由
壹、程序方面：
    原告不服被告所為道路交通管理處罰條例第8條之裁決而提
    起撤銷訴訟，依行政訴訟法第237條之1，應適用交通裁決事
    件訴訟程序。本件因卷證資料已經明確，本院依同法第237
    條之7規定，不經言詞辯論，直接裁判。
貳、實體方面：
一、爭訟事實概要：緣原告於民國110年9月16日22時54分至55分
    許，駕駛車牌號碼000-0000號自用小客車（下稱系爭汽車）
    而行經新北市○○區○○路○○○○路○○○○○路○00號前）、勤進路（
    近環山路口）、勤進路（47號）、勤進路（80號旁）時，因
    先後有「駕駛人轉彎不依規定使用方向燈」、「跨越分向限
    制線駛入來車道」、「跨越分向限制線駛入來車道」、「跨
    越分向限制線駛入來車道」、「跨越分向限制線駛入來車道
    」之違規事實，由民眾於110年9月20日檢具違規資料向警察
    機關檢舉，經新北市政府警察局汐止分局查證違規屬實，於
    110年10月5日填製新北市警交大字第CS0000000、CS0000000
    、CS0000000、CS0000000、CS0000000號舉發違反道路交通
    管理事件通知單予以舉發，記載應到案日期為110年11月19
    日前，並均於舉發當日移送被告處理。原告於110年10月26
    日提出申訴（自承其為本件駕駛人），嗣經被告調查認定有
    原告有上開違規事實，乃依道路交通管理處罰條例第42條、
    第45條1項第3款、第63條第1項第1款及違反道路交通管理事
    件統一裁罰基準表等規定，於111年1月20日製開新北裁催字
    第48-CS0000000、48-CS0000000、48-CS0000000、48-CS000
    0000、48-CS0000000號違反道路交通管理事件裁決書，分別
    裁處「罰鍰新臺幣（下同）1200元」、「罰鍰900元並記違
    規點數1點」、「罰鍰900元並記違規點數1點」、「罰鍰900
    元並記違規點數1點」、「罰鍰900元並記違規點數1點」。
    原告不服上開新北裁催字第48-CS0000000、48-CS0000000、
    48-CS0000000、48-CS0000000號違反道路交通管理事件裁決
    書（以下合稱原處分），遂提起本件行政訴訟。
二、原告起訴主張及聲明：
㈠、主張要旨：
⑴、民眾多次檢舉原告駕車跨越雙黃線，原告認為雖違規事實明
    確，甘願受罰警惕，但於一分鐘內連續裁罰民眾四次，且原
    告並無跨越雙黃線超車、轉彎、迴轉等行為，僅因山路彎道
    吃線和旁邊有停置車輛而跨越雙黃線就連續開罰3600元，實
    在有違比例原則，且依道路交通管理處罰條例第7-1條第3項
    「民眾依第一項規定檢舉同一輛汽車二以上違反本條例同一
    規定之行為，其違規時間相隔未逾六分鐘及行駛未經過一個
    路口以上，公路主管或警察機關以舉發一次為限。」，被告
    所為的裁決違法。
⑵、民眾檢舉未打方向燈，原告認為此路段原告已經靠右側行駛
    ，前方並無可直行路段，且勤進路為山路段，認為此處原告
    並非路口右轉且地面也無畫右轉圖示，應為順著山路彎道前
    行，且設立打方向燈之用意為讓後方車輛瞭解前方車輛行駛
    動向，進而提早預判降低交通事故，此處原告已明確於前方
    路段就靠右且減速行駛，被告所為的裁決違法。
㈡、聲明：⑴原處分撤銷。⑵訴訟費用由被告負擔。
三、被告答辯及聲明：
㈠、答辯要旨：
⑴、查檢舉影片內容(附件一1「CS0000000影片.avi」、2「CS000
    0000影片.avi」、3「CS0000000影片.avi」、4「CS0000000
    影片.avi」、5「CS0000000影片.avi」)及其截圖(被證2)並
    參酌街景圖(被證6)，於22:54:04至22:54:08時，原告駕駛
    車輛於汐止區秀峰路右轉進入勤進路時，轉彎期間車尾均並
    未顯示右邊方向燈，核其行為確實有轉彎不依規定使用方向
    燈之違規，為處罰條例第42條規制效力所及；後繼續沿勤進
    路向前行駛，於22:54:23至22:54:28經過勤進路14號路口後
    ，系爭車輛有近一半車身跨越雙黃線進入他向車道並向前行
    駛數秒；22:54:34至22:54:39經過環山路口後，再次跨越雙
    黃線行駛，亦有近半個車身面積以上進入他向車道；22:54:
    48至22:54:56經過勤進路47號路口處後，又跨越雙黃線向前
    行駛；22:55:14至22:55:19經過勤進路80號路口後，仍以跨
    越雙黃線之方式向前行駛，是以，於22:54:04至22:55:19間
    原告不斷以跨越雙黃線之駕駛方式行駛於勤進路上，核其行
    為確均屬「跨越分向線限制線駛入來車道」之違規屬實，為
    處罰條例第45條第1項第3款規制效力所及，且原告於起訴狀
    中亦對上述違規事實之認定並無爭執，被告據以作成裁罰處
    分1至處分5，應無違誤。
⑵、原告固稱一分鐘類內連續舉發有違比例原則，惟關於交通違
    規行為數之認定，處罰條例第85之1條第2項第1款規定：「
    第7條之2之逕行舉發案件有下列情形之一者，得連續舉發：
    一、逕行舉發汽車行車速度超過規定之最高速限或低於規定
    之最低速度或有第33條第1項、第2項之情形，其違規地點相
    距6公里以上、違規時間相隔6分鐘以上或行駛經過1個路口
    以上。但其違規地點在隧道內者，不在此限。」，本件雖均
    為民眾檢舉事件，惟參酌上開臺北高等行政法院110年度交
    上字第203號判決，應類適用旨揭處罰條例之規定。本案共
    計5件處分中，處分1係於秀峰路上有轉彎未依規定使用方向
    燈之違規，其違規地點與違規態樣與其餘4處分不同，自屬
    不同違規行為:而處分2至處分5雖為同一違規態樣，然參酌
    街景圖(被證6)並同上揭說明，原駕駛系爭車輛沿勤進路向
    前行駛時有多次跨越分向限制線駛入來車道之行為，一路陸
    續遇勤進路14號路口、環山路口、勤進路47號路口與勤進路
    80號路口，符行經超過一個路口之規定，處分2至處分5亦各
    自獨立屬不同行為，故原舉發單位就上述5件處分予以連續
    舉發，未違處罰條例第85條之1及處理細則第23條第2款規定
    ，合於正當法律程序之要求。
⑶、上開所有違規行為均係於短時間內完成，然按「一定時間內
    為多次違規行為」以及「一定時間內為一次違規行為」二者
    間之不法內涵本即不可相繩，按平等原則即「等者等之、不
    等者恆不等之」之內涵，行政機關對於不法內涵高低有間之
    行為本即應以不同程度之方式對待，行政行為方符合平等原
    則之本旨；若否，則難回復此等高度不法內涵行為所造成之
    法秩序侵害，況原告所為之各該違規行為種類、地點均不盡
    相同，又非具有互相概括包含或上下隸屬之關係，而係分別
    獨立存在之違規事件，被告歉難以各該違規行為間單純具有
    時間、空間上之密接性，而從寬認定其為一行為；準此以觀
    ，被告據上述各該事實所為之多次處分，當無違反比例原則
    及一行為不二罰原則。
⑷、再者，原告既為合法考領汽車駕駛執照之人，有汽車車籍查
    詢資料及駕駛人基本資料（被證7）為憑，其對上述規定應
    知之甚詳，並應確實遵守。是原告前揭所述，無非單方所執
    之詞，委無足取。
㈡、聲明：⑴原告之訴駁回。⑵訴訟費用由原告負擔。
四、爭點事實：
㈠、原告並無跨越雙黃線超車、轉彎、迴轉等行為，僅因山路彎
    道吃線和旁邊有停置車輛而跨越雙黃線，且就違反同一規定
    之行為連續開罰，是否違反比例原則及道路交通管理處罰條
    例第7-1條第3項之規定？
㈡、原告已經靠右側行駛，前方並無可直行路段，且勤進路為山
    路段，也無畫右轉圖示，為順著山路彎道前行，原告認為並
    非路口右轉，又設立打方向燈之用意為讓後方車輛瞭解前方
    車輛行駛動向，進而提早預判降低交通事故，原告已明確於
    前方路段就靠右且減速行駛，是否有理可採？
五、本院的判斷：
㈠、前提事實：爭訟概要欄所載之事實，除上開爭點外，其餘事
    實業為原告於起訴狀所不爭執，並有民眾檢舉資料、新北市
    警交大字第CS0000000、CS0000000、CS0000000、CS0000000
    、CS0000000號舉發違反道路交通管理事件通知單、違規擷
    取照片及移送紀錄與送達證明、原告申訴書、新北市政府警
    察局汐止分局110年12月30日新北警汐交字第1104259276號
    函、新北裁催字第48-CS0000000、48-CS0000000、48-CS000
    0000、48-CS0000000、48-CS0000000號違反道路交通管理事
    件裁決書及送達證書、新北市政府警察局汐止分局111年3月
    3日新北警汐交字第1114247315號函、違規地點示意圖、汽
    車車籍查詢資料及駕駛人基本資料、採證光碟等資料（見本
    院卷第81頁至第149頁）足資佐證，此事實應堪認定。
㈡、本件應適用之相關法令：
⑴、道路交通標誌標線號誌設置規則第165條第1項、第2項：「分
    向限制線，用以劃分路面成雙向車道，禁止車輛跨越行駛，
    並不得迴轉。本標線為雙黃實線，線寬及間隔均為一○公分
    。除交岔路口或允許車輛迴轉路段外，均整段劃設之。」。
⑵、道路交通安全規則第91條第1項第1款：「行車遇有轉向、減
    速暫停、讓車、倒車、變換車道等情況時所用之燈光及駕駛
    人之手勢，應依下列規定：一、右轉彎時，應先顯示車輛前
    後之右邊方向燈光，或由駕駛人表示左臂向上，手掌向右微
    曲之手勢。」。
⑶、道路交通安全規則第109條第2項第2款前段：「汽車駕駛人，
    應依下列規定使用方向燈：二、左（右）轉彎時，應先顯示
    車輛前後之左（右）邊方向燈光」。
⑷、行為時道路交通管理處罰條例第7條之1：「對於違反本條例
    之行為者，民眾得敘明違規事實或檢具違規證據資料，向公
    路主管或警察機關檢舉，經查證屬實者，應即舉發。但行為
    終了日起逾七日之檢舉，不予舉發。」。
⑸、道路交通管理處罰條例第42條：「汽車駕駛人，不依規定使
    用燈光者，處新臺幣一千二百元以上三千六百元以下罰鍰。
    」。
⑹、道路交通管理處罰條例第45條1項第3款：「汽車駕駛人，爭
    道行駛有下列情形之一者，處新臺幣六百元以上一千八百元
    以下罰鍰：三、不依規定駛入來車道。」。
⑺、道路交通管理處罰條例第63條第1項第1款：「汽車駕駛人有
    下列各款所列條款之一者，除依原條款處罰鍰外，並予記點
    ：一、有第三十三條第一項、第二項、第三十八條第一項、
    第四十條、第四十五條、第四十七條第一款至第三款、第四
    十八條、第四十九條或第六十條第二項第一款、第二款情形
    之一者，各記違規點數一點。」。
⑻、道路交通管理處罰條例第85條第4項：「依本條例規定逕行舉
    發或同時併處罰其他人之案件，推定受逕行舉發人或該其他
    人有過失。」。
⑼、行為時道路交通管理處罰條例第85條之1第2項第1款規定：「
    第七條之二之逕行舉發案件有下列情形之一者，得連續舉發
    ：一、逕行舉發汽車行車速度超過規定之最高速限或低於規
    定之最低速度或有第三十三條第一項、第二項之情形，其違
    規地點相距六公里以上、違規時間相隔六分鐘以上或行駛經
    過一個路口以上。但其違規地點在隧道內者，不在此限。」
    。
⑽、按「本細則依道路交通管理處罰條例第九十二條第四項規定
    訂定之。」、「處理違反道路交通管理事件之程序及統一裁
    罰基準，依本細則之規定辦理。前項統一裁罰基準，如附件
    違反道路交通管理事件統一裁罰基準表。」，違反道路交通
    管理事件統一裁罰基準及處理細則第1條、第2條第1項、第2
    項分別亦有明定，是違反道路交通管理事件統一裁罰基準及
    處理細則即係基於法律之授權所訂定，而該處理違反道路交
    通管理事件之統一裁罰基準（即「違反道路交通管理事件統
    一裁罰基準表」）已考量「違反事件」、「法條依據」、「
    法定罰鍰額度或其他處罰」、「違規車種類別或違規情節」
    、「期限內繳納或到案聽候裁決者」、「逾越應到案期限30
    日內，繳納罰鍰或到案聽候裁決者」、「逾越應到案期限30
    日以上60日以內，繳納罰鍰或到案聽候裁決者」、「逾越應
    到案期限60日以上，繳納罰鍰或逕行裁決處罰者」等因素，
    作為裁量之標準，並未違反授權之目的及裁量權之本質，是
    其不僅直接對外發生效力，且被告亦應受其拘束而適用之。
㈢、依前揭違規擷取照片所示（見本院卷第87至96頁）原告駕駛
    系爭汽車，於110年9月16日22時54分3秒至7秒間行經新北市
    汐止區秀峰路時，先有向右轉向行駛勤進路而未依規定使用
    右邊方向燈或手勢之事實，嗣其於同日22時54分23秒至25秒
    間行經勤進路（14號前）、22時54分34秒至36秒間行經勤進
    路（近環山路口）、22時54分48秒至51秒間行經勤進路（47
    號）、22時55分12秒至15秒間行經勤進路（80號旁）時，均
    於前方車道內並無停置車輛或障礙物之情形下，再為先後四
    次任意跨越分向限制線而駛入來車道之行為，事屬至明，復
    為原告主張自承其如上情未使用方向燈及跨越雙黃線屬實，
    則其確有一次「汽車駕駛人未依規定使用方向燈」及四次「
    不依規定駛入來車道」之違規事實，洵堪認定。
㈣、本件原告主張：「原告已經靠右側行駛，前方並無可直行路
    段，且勤進路為山路段，也無畫右轉圖示，為順著山路彎道
    前行，並非路口右轉，又設立打方向燈之用意為讓後方車輛
    瞭解前方車輛行駛動向，進而提早預判降低交通事故，原告
    已明確於前方路段就靠右且減速行駛；原告並無跨越雙黃線
    超車、轉彎、迴轉等行為，僅因山路彎道吃線和旁邊有停置
    車輛而跨越雙黃線，且就違反同一規定之行為連續開罰，違
    反比例原則及道路交通管理處罰條例第7-1條第3項規定。」
    等語；惟查：
⑴、依原告提出之新北市汐止區秀峰路銜接勤進路路段現場照片
    所示（見本院卷第25頁）該處秀峰路並未劃設分向限制線或
    行車分向線以劃分雙向車道行駛，而車輛行駛於秀峰路至該
    銜接路段處時，其往前方偏左直行所得行駛之銜接路段，由
    秀峰路上之行駛視線得貫穿及於道路底之寺院牌門，反之，
    如向右轉向行駛勤進路，由秀峰路上之行駛視線則無法提早
    預判勤進路之道路交通狀況，則明顯秀峰路（未劃設標線區
    分雙向車道）往左前路段行駛即為直行方向、往勤進路行駛
    即為右轉方向，事屬灼然，則揆諸前揭規定，原告右轉彎往
    勤進路續駛，自應依規定使用右邊方向燈或手勢，法令實未
    規定右轉行向應劃設指示標線，亦無由僅以其於秀峰路上已
    靠右行駛，而得據為免除應依規定使用方向燈之行政法義務
    ，遑論檢舉人車輛當時確於後方跟車行駛，原告更應使用方
    向燈以提示後方檢舉人，不得逕以其車輛動態而希冀其他車
    輛應予知悉，即認定已足取代使用方向燈之警示功能（用以
    明確示意行駛路徑而防免交通危害），殆無疑義。是原告主
    張有不須使用方向燈之理由，均乏依據，自無可採。
⑵、如前所述原告各次不依規定駛入來車道之過程，於前方車道
    內均無停置車輛或障礙物之情形，而原告本即不得任意跨越
    分向限制線行駛，如因路側車輛停置靠近邊線或山路蜿蜒，
    原告為求謹慎通過，自應減速並循車道軌跡行駛，而無由逕
    以行駛順暢及便利性，據為駛入來車道之正當事由。另按「
    第7條之2之逕行舉發案件有下列情形之一者，得連續舉發：
    一、逕行舉發汽車行車速度超過規定之最高速限或低於規定
    之最低速度或有第33條第1項、第2項之情形，其違規地點相
    距6公里以上、違規時間相隔6分鐘以上『或』行駛經過一個路
    口以上。但其違規地點在隧道內者，不在此限。」為行為時
    道路交通管理處罰條例第85條之1第2項第1款所明定。其所
    指之道路交通管理處罰條例「第33條」，係指汽車行駛於「
    高速公路、快速公路或設站管制之道路」而違規行駛，核與
    本件違規事實係發生於「一般道路」者本屬有別；況且，縱
    認此一規定於一般道路可類推適用之，依前揭違規地點示意
    圖所示（見本院卷第143頁）原告先後行經勤進路（14號前
    ）、勤進路（近環山路口）、勤進路（47號）、勤進路（80
    號旁），其各次係於不同地點之違規，且均已行駛經過一個
    路口以上【按：法規所稱『以上、以下、以內者』，俱連本數
    計算，此觀中華民國刑法第10條第1項可資參照】，則依前
    開規定自得連續舉發，亦無違反一行為不二罰原則及比例原
    則。至於道路交通管理處罰條例第7條之1雖於110年12月22
    日增訂第3項規定（於111年4月30日施行）：「民眾依第一
    項規定檢舉同一輛汽車二以上違反本條例同一規定之行為，
    其違規時間相隔未逾六分鐘『及』行駛未經過一個路口以上，
    公路主管或警察機關以舉發一次為限。」，惟本件係於110
    年9月20日檢舉，並已於110年10月5日製單完成舉發，則於
    舉發時既無前揭新增訂規定可資適用，其舉發程序於法要無
    違誤。是原告（未聲明撤銷「新北裁催字第48-CS0000000號
    裁決」之部分）主張其後三次相同違規之裁罰違反比例原則
    及新增訂之道路交通管理處罰條例第7條之1第3項規定，亦
    乏依據，顯無足採。
㈤、原告既為合法考領汽車駕駛執照之人，有汽車車籍查詢資料
    及駕駛人基本資料（見本院卷第145、147頁）為憑，其對上
    述規定應知之甚詳，並應確實遵守。是原告前揭所述，無非
    單方所執之詞，委無足取。
㈥、本件判決基礎已經明確，兩造其餘的攻擊防禦方法與訴訟資
    料，經本院斟酌後，核與判決結果不生影響，無一一論述及
    調查之必要，一併說明。
六、結論：原處分均無違誤，原告訴請撤銷為無理由，應予駁回
    。本件第一審裁判費300元，應由敗訴之原告負擔，所以確
    定如主文第2項所示。
七、依行政訴訟法第195條第1項後段、第236條、第98條第1項前
    段、第237條之8第1項、第237條之9第1項，判決如主文。
中　　華　　民　　國　　111 　年　　6 　　月　　15　　日
                  行政訴訟庭  法  官  陳伯厚
一、上為正本係照原本作成。
二、如不服本判決，應於判決送達後20日內，向本院提出上訴狀
    ，上訴狀並應記載上訴理由，表明關於原判決所違背之法令
    及其具體內容或依訴訟資料可認為原判決有違背法令之具體
    事實，並繳納上訴費新臺幣750元。其未表明上訴理由者，
    應於提出上訴後20日內向本院補提理由書（上訴狀及上訴理
    由書均須按他造人數附繕本），如逾期未提出上訴理由書者
    ，本院毋庸再命補正，由本院逕以裁定駁回上訴。
                              書記官  陳柔吟　　
中　　華　　民　　國　　111 　年　　6 　　月　　16　　日